【裁判字號】    90,上訴,1699
【裁判日期】    901226
【裁判案由】    搶奪
【裁判全文】
臺灣高等法院高雄分院刑事判決                    九十年度上訴字第一六九九號
    上訴人
    即被告  乙○○
右上訴人因搶奪案件，不服臺灣高雄地方法院九十年度訴字第四五五號中華民國九十
年九月十四日第一審判決（起訴案號：臺灣高雄地方法院檢察署八十九年度偵字第二
三一六一號），提起上訴，本院判決如左：
    主  文
上訴駁回。
    事  實
一、乙○○於民國（下同）八十二年間曾因違反麻醉藥品管理條例及竊盜案件，經台
    灣高雄地方法院分別判處六年及一年十月確定，經定應執行刑七年六月後，於八
    十二年十一月二日入監服刑，本應於九十年二月十七日執行完畢，復因違反麻醉
    藥品管理條例案件，經台灣新竹地方法院判處有期徒刑三年三月確定，接續執行
    ，應於九十三年五月十七日執行完畢，嗣於八十七年六月二十六日假釋出監。詎
    乙○○仍不知警惕，於假釋期間，其與蔡昕陵（業經原審判處罪刑確定）基於共
    同意圖為自己不法所有之犯意聯絡，於八十九年九月十六日中午十二時四分許，
    由乙○○騎乘一部事先已卸下車牌之機車，後載蔡昕陵，二人行至高雄市○鎮區
    ○○路與武慶一路口時，趁甲○○不及防備之際，由蔡昕陵自後徒手搶奪甲○○
    所有皮包一只，內有新台幣（下同）七千元，ＳＡＧＥＭ牌、諾基亞牌及西門子
    牌行動電話各一支及個人證件，得手後隨即逃逸，二人協議各分得一支行動電話
    後並將皮包內現金朋分花用，而把皮包及證件丟棄於垃圾車，且將其中ＳＡＧＥ
    Ｍ牌行動電話一支，送交與不知情之友人楊志文使用（另由台灣高雄地方法院檢
    察署檢察官為不起訴處分確定），惟嗣後二人因懼怕遭警方追查，向不知情之楊
    志文討回前述行動電話後，連同另二支行動電話均丟棄於高雄市前鎮河中，嗣於
    八十九年十月四日經警循線查獲。
二、案經高雄市政府警察局前鎮分局移送台灣高雄地方法院檢察署檢察官偵查起訴。
    理  由
一、訊據上訴人即被告乙○○矢口否認右揭犯行，辯稱：伊僅騎機車載同案被告蔡昕
    陵，不知蔡昕陵要搶奪，且蔡昕陵只搶得一千五百元云云。惟查，被告乙○○右
    揭搶奪事實，除搶奪之現金數額有爭執外，其餘事實部分已據被告乙○○於警偵
    訊及原審審理中坦白承認，核與被害人甲○○於警訊及偵查中指述情節相符，參
    以被告乙○○所騎乘作案工具之機車，同案被告蔡昕陵供稱已事先卸下車牌等情
    ，且被告乙○○亦供承事後有分贓，益證被告並非在不知情下載同案被告蔡昕陵
    而已，而應係騎乘機車方式共同搶奪無疑；雖同案被告蔡昕陵供稱該只搶得之皮
    包內僅有現金一千八百元，被告乙○○供稱該只皮包內僅有現金一千五百元，惟
    被害人甲○○於警訊中已明確指稱其遭搶之皮包內有現金七千元，被告二人前述
    供稱之現金數額不一致，且該只皮包內有若干財物，被害人應知之甚詳，是被告
    乙○○與同案被告蔡昕陵前述供述不足採信，被害人甲○○遭搶之皮包內有現金
    七千元，應可認定。另被告乙○○等將自被害人甲○○處搶得之ＳＡＧＥＭ牌行
    動電話一支，送交與不知情之友人楊志文使用，業據另案被告楊志文於警訊供述
    屬實；此外，復有贓物認領保管單可憑，是被告於警訊、偵查及原審之自白與事
    實相符，事證明確。嗣被告於本院審理中翻異前供，否認知情而共同搶奪云云，
    係事後卸責之詞，不足採信，被告乙○○有右揭搶奪之犯行，應堪以認定。
二、核被告乙○○所為，係犯刑法第三百二十五條第一項之搶奪罪。被告乙○○與同
    案被告蔡昕陵二人有犯意聯絡及行為分擔，應論以共同正犯。
三、原審以被告乙○○罪證明確，適用刑法第二十八條、第三百二十五條第一項規定
    ，審酌被告係於假釋期間犯下本案，不知珍惜假釋此一自新機會，任意搶奪他人
    財物，致造成被害人等財產上損失及精神上恐懼非輕，並危害社會治安，且被告
    乙○○已取得被害人甲○○之宥恕，此有被害人甲○○書寫之信紙一紙在卷可憑
    ，被告搶奪之手段、搶得之財物價值及其犯罪後之態度等一切情狀，量處有期徒
    刑八月，認事用法核無違誤，量刑亦稱允當，被告上訴意旨否認犯罪而指摘原判
    決不當，為無理由，應予駁回。
四、同案被告蔡昕陵部分，業經原審判處罪刑確定並送執行在案。
據上論結，應依刑事訴訟法第三百六十八條，判決如主文。
本案經檢察官彭南雄到庭執行職務。
中    華    民    國      九十      年      十二      月     二十六   日
                              臺灣高等法院高雄分院刑事第二庭
                                  審判長法官  曾永宗
                                        法官  郭玫利
                                        法官  邱永貴
右正本證明與原本無異。
如不服本判決，應於判決送達後十日內向本院提出上訴狀，其未述理由者並應於提
出上訴狀後十日內向本院補提理由書（應附繕本)。
                                      書記官  周能智
中    華    民    國      九十      年      十二      月     二十八   日
附錄：本判決論罪科刑法條：
刑法第三百二十五條第一項
意圖為自己或第三人不法之所有，而搶奪他人之動產者，處六月以上五年以下有期徒
刑。
                                                                   Ｊ


司法院資訊處製作；財團法人民間司法改革基金會備份。
